臺灣屏東地方法院刑事判決
111年度訴緝字第10號
公  訴  人  臺灣屏東地方檢察署檢察官
被      告  李桂毅



上列被告因違反毒品危害防制條例案件，經檢察官提起公訴（11
0年度偵字第3268號），因被告於準備程序中就被訴犯罪事實為
有罪之陳述，經告知簡式審判程序之旨，並聽取當事人之意見後
，經本院合議庭裁定由受命法官獨任進行簡式審判程序，茲判決
如下：
    主    文
李桂毅持有第二級毒品純質淨重二十公克以上，累犯，處有期徒
刑捌月。扣案之第二級毒品甲基安非他命壹包（驗後淨重參拾柒
點零玖玖公克）沒收銷燬之。
    犯罪事實
一、李桂毅知悉甲基安非他命為毒品危害防制條例列管之第二級
    毒品，除法律另有規定外，不得持有，竟基於持有純質淨重
    20公克以上之第二級毒品甲基安非他命之犯意，於民國109
    年12月15日17時許，在屏東縣○○鄉○○路000號附近巷道內，
    以新臺幣（下同）3萬元之代價，向身分不明、綽號「福哥
    」之成年人，購入純質淨重20公克以上之甲基安非他命1包
    （驗前淨重37.132公克、純質淨重30.281公克，驗後淨重37
    .099公克），而自斯時起非法持有純質淨重20公克以上之甲
    基安非他命。嗣於同日19時許，在屏東縣內埔鄉科大路與科
    大北路路口，因騎乘普通重型機車未兩段式待轉，為警攔查
    ，並經其同意搜索，當場扣得前開甲基安非他命1包，始悉
    上情。
二、案經屏東縣政府警察局內埔分局報告臺灣屏東地方檢察署檢
    察官偵查起訴。
    理    由
一、上揭犯罪事實，業據被告李桂毅於警詢、偵訊、本院準備程
    序及審理時坦承不諱（見警卷第7至15頁；偵卷第49至51頁
    ；本院訴緝卷第66、107頁），並有偵查報告、自願受搜索
    同意書、屏東縣政府警察局內埔分局搜索扣押筆錄暨扣押物
    品目錄表、搜索暨扣押物照片3幀、臺灣屏東地方檢察署109
    年度安保字第573號扣押物品清單、扣押物照片2幀在卷可稽
    （見警卷第5、45至55、59、60頁；偵卷第33、39頁），復
    有扣案甲基安非他命1包可佐。又扣案甲基安非他命1包，經
    高雄市立凱旋醫院以化學呈色法初步篩檢後，再以氣相層析
    質譜儀（GC/MS）、氣相層析串聯質譜法（GC/MSMS）確認鑑
    定分析，檢出甲基安非他命成分，驗前淨重37.132公克，純
    質淨重30.281公克，驗後淨重37.099公克等情，有高雄市立
    凱旋醫院110年2月5日高市凱醫驗字第66953號濫用藥物成品
    檢驗鑑定書1份存卷可證（見偵卷第45頁），可知上開扣案
    物品，確為甲基安非他命1包，且該甲基安非他命驗前純質
    淨重已達20公克以上甚明。經核上開證據均足為被告自白之
    補強，應認被告上開任意性自白確與事實相符，堪信為真實
    。從而，本件事證明確，被告前揭犯行，堪予認定，應依法
    論科。
二、論罪科刑：
  ㈠被告持有之甲基安非他命純質淨重為30.281公克，是核被告
    所為，係犯毒品危害防制條例第11條第4項之持有第二級毒
    品純質淨重20公克以上罪。
  ㈡被告前因違反毒品危害防制條例案件，經本院以93年度訴字
    第693號判處有期徒刑8月、4月、3月，並定應執行有期徒刑
    1年2月確定，嗣經本院以96年度聲減字第2183號裁定各減刑
    為有期徒刑4月、2月、1月又15日確定；復因違反毒品危害
    防制條例案件，經臺灣高等法院高雄分院以96年度重上更（
    三）字第60號判決原判決撤銷改判處有期徒刑9年，後經最
    高法院以97年度台上字第917號上訴駁回而確定，上開各罪
    ，嗣經臺灣高等法院高雄分院以97年度聲字第1221號裁定合
    併定應執行刑為有期徒刑9年6月確定，經入監執行，於102
    年11月27日假釋出監並付保護管束，迄106年2月11假釋期滿
    未經撤銷其假釋等情，有臺灣高等法院被告前案紀錄表在卷
    可按。是被告於前揭徒刑之執行完畢後，5年內故意再犯本
    案有期徒刑以上之罪，自符合累犯之要件，且本案依被告之
    累犯及犯罪情節，並無司法院釋字第775號解釋意旨所指個
    案應量處最低法定刑、又無法適用刑法第59條規定減輕，應
    由法院依該解釋意旨裁量不予加重最低本刑之情形，爰就被
    告本案所犯之罪法定本刑最高度及最低度，均加重之。
  ㈢被告前揭犯罪之科刑，爰以被告之責任為基礎，並審酌被告
    自承本案持有毒品係為供其自身施用等語（見警卷第12頁）
    ，犯罪動機不佳。兼衡被告持有之甲基安非他命純質淨重為
    30.281公克，數量非微，惟其方購入前揭甲基安非他命旋遭
    警查獲，持有之期間甚短，亦無證據足認被告有對外散布甲
    基安非他命危害社會之舉，犯罪情節尚非極惡。暨考量被告
    於本院審理時自陳：我的教育程度為國中畢業，跟父親、配
    偶、5歲子女同住，從事廚師工作，我需要扶養前揭親屬等
    語（見本院訴緝卷第108頁）之智識程度、家庭經濟及生活
    狀況等一切情狀，量處如主文所示之刑。
三、沒收部分：
    ㈠查獲之第一、二級毒品，不問屬於犯罪行為人與否，均沒
      收銷燬之。毒品危害防制條例第18條第1項前段定有明文
      。經查，扣案之甲基安非他命（驗後淨重37.099公克），
      經鑑定確含甲基安非他命成分，業如前述，該等甲基安非
      命核屬毒品危害防制條例第2條第2項第2款規範之第二級
      毒品，而直接包裝該甲基安非他命之夾鏈袋1個，以目前
      技術尚無法將該夾鏈袋與所包裝之甲基安非他命完全析離
      ，應認已與所包裝甲基安非他命結合一體，亦應併同視為
      第二級毒品，俱屬違禁物，應依毒品危害防制條例第18條
      第1項前段規定，不問屬於被告與否，於被告所犯持有第
      二級毒品純質淨重20公克以上罪主文內，併諭知沒收銷燬
      之。至鑑驗耗損之部分，既已滅失，自無庸宣告沒收銷燬
      ，附予敘明。
　　㈡扣案之行動電話1支，查無與本案犯罪事實相涉，爰不予宣
      告沒收，併此敘明。 
據上論斷，應依刑事訴訟法第273條之1第1項、第299條第1項前
段，毒品危害防制條例第11條第4項、第18條第1項前段，刑法第
11條、第47條第1項，判決如主文。
本案經檢察官黃薇潔提起公訴，檢察官吳政洋到庭執行職務。
中    華    民    國   111    年    4     月    28    日
                  刑事第四庭  法  官  錢毓華
以上正本證明與原本無異。
如不服本判決應於收受判決後20日內向本院提出上訴書狀，並應
敘述具體理由；其未敘述上訴理由者，應於上訴期間屆滿後20日
內向本院補提理由書（均須按他造當事人之人數附繕本）「切勿
逕送上級法院」。
中　　華　　民　　國　　111 　年　　4 　　月　　28　　日
                              書記官  郭淑芳
附錄本案論罪科刑法條：毒品危害防制條例第11條第4項。
毒品危害防制條例第11條第4項
持有第二級毒品純質淨重二十公克以上者，處六月以上五年以下
有期徒刑，得併科新臺幣七十萬元以下罰金。